Config:
  hfst:
    Gen: ../../../src/generator-gt-norm.hfst
    Morph: ../../../src/analyser-gt-norm.hfst
  xerox:
    Gen: ../../../src/generator-gt-norm.xfst
    Morph: ../../../src/analyser-gt-norm.xfst
    App: lookup

Tests:



# todo:
# Proofread the gold standard (below)
# Then: run analyser, then correct.


  Numeral - īʼdõksmõz: # quantifiers 165 'eng /est üheksas/fin' - full paradigm
     īʼdõksmõz+Num+Ord+Sg+Nom: īʼdõksmõz
     īʼdõksmõz+Num+Ord+Sg+Gen: īʼdõksmõnd
     īʼdõksmõz+Num+Ord+Sg+Par: īʼdõksmõndt
     īʼdõksmõz+Num+Ord+Sg+Dat: īʼdõksmõndõn
     īʼdõksmõz+Num+Ord+Sg+Ins: īʼdõksmõndõks
     īʼdõksmõz+Num+Ord+Sg+Ill: īʼdõksmõndõ
     īʼdõksmõz+Num+Ord+Sg+Ela: īʼdõksmõndõst
     īʼdõksmõz+Num+Ord+Pl+Nom: īʼdõksmõndõd
     īʼdõksmõz+Num+Ord+Pl+Gen: īʼdõksmõndõd
     īʼdõksmõz+Num+Ord+Pl+Par: īʼdõksmõndidi
     īʼdõksmõz+Num+Ord+Pl+Dat: īʼdõksmõndõdõn
     īʼdõksmõz+Num+Ord+Pl+Ins: īʼdõksmõndõdõks
     īʼdõksmõz+Num+Ord+Pl+Ill: īʼdõksmõndiž
     īʼdõksmõz+Num+Ord+Pl+Ela: īʼdõksmõndist

